【裁判字號】    90,易,458
【裁判日期】    900528
【裁判案由】    竊盜
【裁判全文】
臺灣臺南地方法院刑事判決                            九十年度易字第四五八號
    公  訴  人  臺灣台南地方法院檢察署檢察官
    被      告  甲○○
右列被告因竊盜案件，經檢察官聲請簡易判決處刑（九十年度營偵字第一五二０號）
，本院認為不宜以簡易判決刑，改依通常程序判決如左：
    主  文
甲○○竊盜，處罰金壹仟元，如易服勞役，以參佰元折算壹日。
    事  實
一、甲○○曾於民國八十九年間因竊盜案件、經本院於八十九年五月十五日判處有期
    徒刑十月，緩刑四年確定，仍不知悔改。竟意圖為自己不法之所有，於緩刑期間
    內即八十九年十一月六日上午五時許，在台南縣東山鄉○○○段九九五之一號土
    地，以徒手拔取柳橙苗種之方式，竊取乙○○所有，種植於上址之柳橙苗種二株
    （接點處噴有紅色油漆，價值新台幣一百元），並種植於其所種植管理位於同鄉
    ○○○段一一○之四○地號土地上，嗣於八十九年十一月六日上午六時許，乙○
    ○發現其所有之柳橙苗種失竊二株，於同日下午八時為乙○○查獲並報警處理。
二、案經乙○○訴由台南縣警察局白河分局報告台灣台南地方法院檢察署檢察官聲請
    簡易判決處刑。
    理  由
一、訊據被告甲○○固不否認上開柳橙苗種非其所有，然矢口否認有何竊盜犯行，辯
    稱：非其所竊，且八十九年十一月六日早上九點多曾至台南地方法院檢察署報到
    ，不可能於早上六點多去竊取乙○○所有之柳橙苗種云云。惟查：(1)右揭犯罪事
    實，業據告訴人乙○○指訴綦詳，復有現場照片十幀在卷可稽，被竊苗種接點處
    噴有紅色油漆且非被告所有，為被告所自承，又係在被告種植管理之前開土地上
    發現。(2)被告復供承其所種植管理位於東山鄉○○○段一一○之四○地號之土地
    ，於案發時為其所種植管理，且其每日均會前往巡視；又與之毗鄰亦種植柳橙樹
    之「何宜」，與其並無怨隙，是前開二株柳橙苗種亦不可能為「何宜」所植等情
    其詳（參本院九十年三月九日、九十年三月二十九日訊問筆錄）。(3)被告固辯稱
    以受保護管束人報到紀錄表之報到紀錄，可證明其於八十九年十一月六日早上九
    點多曾至台南地方法院檢察署報到，不可能於同日早上六點多竊取乙○○所有之
    柳橙苗種，有該紀錄表在卷足憑云云。然查八十九年十一月六日早上六、七時許
    ，係告訴人乙○○發現其所有之柳橙苗種二株失竊之時，而非指訴被告行竊之時
    ，合先敘明；且被告於該日早上五時許動手拔取乙○○之柳橙苗種二株，並植於
    其所管理之上開土地後，於同日早上九點多再至台南地方法院檢察署報到，時間
    上尚屬合理，並非全無可能。(4)綜上所陳，本件事證明確，被告前開所辯，顯係
    事後卸責之詞，委無足採，其犯行堪以認定。
二、核被告所為，係犯刑法第三百二十條第一項之普通竊盜罪。爰審酌被告前因竊盜
    案件，現仍在緩刑中，有台灣高等法院被告全國前案紀錄表在卷可考、以徒手之
    方式竊取苗種、所竊取之苗種僅二株價值新台幣一百元、犯罪後矢口否認犯行之
    態度等一切情狀，量處如主文所示之刑，並諭知易服勞役之折算標準，以啟自新
    。
三、本件被告因竊盜案件，經檢察官聲請簡易判決處刑，本院新營簡易庭認不宜以簡
    易判決刑，簽請改依通常程序判決，併此敘明。
據上論斷，應依刑事訴訟法第四百五十二條、第二百九十九條第一項前段、刑法第三
百二十條第一項、第四十二條第二項、罰金罰鍰提高標準條例第一條前段、第二條，
判決如主文。
中    華    民    國      九十      年      五      月       二十八     日
                                    臺灣臺南地方法院刑事第三庭
                                        審判長法  官  李政庭
                                              法  官  謝家宜
                                              法  官  陳金虎
右正本證明與原本無異。
如不服本判決，應於判決送達後十日內，向本院提出上訴狀。
                                              書記官  歐祝吟
中    華    民    國      九十      年      五      月       二十八     日
附錄法條：
刑法第三百二十條第一項：
意圖為自己或第三人不法之所有，而竊取他人之動產者，為竊盜罪，處五年以下有期
徒刑、拘役或五百元以下罰金。


司法院資訊處製作；財團法人民間司法改革基金會備份。
